Images des répertoires du notaire Henri Decloux pour l'étude X
Archives nationales (France)
Images des répertoires du notaire Henri Decloux pour l'étude X
10 juillet 1895 - 15 février 1910
MC/RE/X/38 - MC/RE/X/41
Etude X; Decloux, Henri
4 registres
Archives nationales de France
Minutes et répertoires: la loi 2008-696 du 15 juillet 2008 relative aux archives a fixé à 75 ans à compter de la date de l'acte, ou à 25 ans à compter de la date du décès de l'intéressé si ce délai est plus bref, le délai de communication des minutes et répertoires des notaires; ce délai est porté à 100 ans à compter de la date de l'acte si le document se rapporte à un mineur (code du Patrimoine, articles L213-2, 4e d et 5e).
Autres documents de l'étude (dossiers de clients, comptabilité…): s'agissant d'archives privées, ces documents sont communicables selon les modalités fixées par le déposant ou le donateur.
Certains documents ne sont pas accessibles sous leur forme originale en raison de leur mauvais état de conservation.
Registres entrés aux Archives nationales en 1961 pour la cote MC/RE/X/38 et en juin 2018 pour les suivantes.
Images des répertoires de l’étude X
Archives de l'étude X
répertoire d'officier public ministériel
- Répertoire chronologique pour la période du 19 juillet 1894 au 9 juillet 1895, 19 juillet 1894 - 9 juillet 1895; MC/RE/X/38; Ce répertoire contient 40 feuillets et fait partie d'un registre de 210 feuillets de papier manuscrits, hauteur 35,5 x largeur 25 cm composé d'un cahier folioté par le notaire. Le registre est en bon état.
  Le registre contient aussi le répertoire du notaire Léon Aumont-Thiéville pour la période du 18 septembre 1885 au 18 juillet 1894.
  Le répertoire contient les informations suivantes: 1. le n° de l'acte dans l'année; 2. date du jour; 3. nature de l'acte passé en brevet; 4. nature de l'acte passé en minute; 5. nom, prénom, domicile des parties, indication sur la situation et les prix des biens; 6. date d'enregistrement de l'acte; 7. droits d'enregistrement.
  Attention: seuls les actes passés en minute sont conservés; les actes mentionnés dans le répertoire comme passés en simple brevet (colonne 3) ne sont pas conservés par les notaires et ne sont donc pas versés au Minutier (ils sont remis aux clients).
  répertoire
  - Liste chronologique des actes pour la période du 19 juillet au 31 décembre 1894, 19 juillet - 31 décembre 1894; 171 r°-185 v°; 15 feuillets
  - Liste chronologique des actes pour la période du 2 janvier au 9 juillet 1895, 2 janvier - 9 juillet 1895; 185 v°-200 v°; 16 feuillets
- Répertoire chronologique pour la période du 10 juillet 1895 au 27 mars 1903, 10 juillet 1895 - 27 mars 1903; MC/RE/X/39; Un registre de 200 feuillets de papier manuscrits, hauteur 35,5 x largeur 25 cm.
  - Liste chronologique des actes pour la période du 10 juillet au 31 décembre 1895, 10 juillet - 31 décembre 1895; 1 r°-13 v°; 13 feuillets
  - Liste chronologique des actes pour la période du 2 janvier au 31 décembre 1896, 2 janvier - 31 décembre 1896; 13 v°-40 v°; 28 feuillets
  - Liste chronologique des actes pour la période du 4 janvier au 31 décembre 1897, 4 janvier - 31 décembre 1897; 40 v°-66 r°; 27 feuillets
  - Liste chronologique des actes pour la période du 3 janvier au 31 décembre 1898, 3 janvier - 31 décembre 1898; 66 r°-90 v°; 25 feuillets
  - Liste chronologique des actes pour la période du 3 janvier au 31 décembre 1899, 3 janvier - 31 décembre 1899; 90 v°-115 r°; 26 feuillets
  - Liste chronologique des actes pour la période du 2 janvier au 29 décembre 1900, 2 janvier - 29 décembre 1900; 115 r°-139 r°; 25 feuillets
  - Liste chronologique des actes pour la période du 2 janvier au 31 décembre 1901, 2 janvier - 31 décembre 1901; 139 r°-166 r°; 28 feuillets
  - Liste chronologique des actes pour la période du 2 janvier au 31 décembre 1902, 2 janvier - 31 décembre 1902; 166 r°-193 v°; 28 feuillets
  - Liste chronologique des actes pour la période du 3 janvier au 27 mars 1903, 3 janvier - 27 mars 1903; 193 v°-200 v°; 8 feuillets
- Répertoire chronologique pour la période du 27 mars 1903 à 15 avril 1907, 27 mars 1903 - 15 avril 1907; MC/RE/X/40; Un registre de 100 feuillets de papier manuscrits, hauteur 35,5 x largeur 25 cm.
  - Liste chronologique des actes pour la période du 27 mars au 31 décembre 1903, 27 mars - 31 décembre 1903; 1 r°-22 r°; 22 feuillets
  - Liste chronologique des actes pour la période du 4 janvier au 31 décembre 1904, 4 janvier - 31 décembre 1904; 22 r°-47 v°; 26 feuillets
  - Liste chronologique des actes pour la période du 3 janvier au 30 décembre 1905, 3 janvier - 30 décembre 1905; 48 r°-71 v°; 24 feuillets
  - Liste chronologique des actes pour la période du 2 janvier au 29 décembre 1906, 2 janvier - 29 décembre 1906; 71 v°-94 r°; 24 feuillets
  - Liste chronologique des actes pour la période du 2 janvier au 15 avril 1907, 2 janvier - 15 avril 1907; 94 r°-100 v°; 7 feuillets
- Répertoire chronologique pour la période du 16 avril 1907 au 15 février 1910, 16 avril 1907 - 15 février 1910; MC/RE/X/41; Un répertoire de 48 feuillets faisant partie d'un registre de 100 feuillets de papier manuscrits, hauteur 35,5 x largeur 25 cm.
  Le registre contient aussi le répertoire du notaire Jean Henri Honoré Marie Ditte pour la période du 16 février 1910 au 19 juillet 1912.
  - Liste chronologique des actes pour la période du 16 avril au 31 décembre 1907, 16 avril - 31 décembre 1907; 1 r°-14 v°; 14 feuillets
  - Liste chronologique des actes pour la période du 3 janvier au 31 décembre 1908, 3 janvier - 31 décembre 1908; 14 v°-32 v°; 19 feuillets
  - Liste chronologique des actes pour la période du 4 janvier 1909 au 15 février 1910, 4 janvier 1909 - 15 février 1910; 32 v°-48 v°; 17 feuillets